【裁判字號】    95,易,1797
【裁判日期】    951113
【裁判案由】    竊盜
【裁判全文】
臺灣高雄地方法院刑事判決               95年度易字第1797號
公  訴  人  臺灣高雄地方法院檢察署檢察官
被      告  乙○○
上列被告因竊盜案件，經檢察官提起公訴（95年度偵字第13280
號），嗣因被告就被訴事實為有罪陳述，本院經聽取當事人意見
後，改依簡式審判程序進行，判決如下：
    主  文
乙○○結夥三人以上竊盜，處有期徒刑陸月，如易科罰金，以銀
元參佰元即新臺幣玖佰元折算壹日
    事  實
一、本件被告乙○○所犯為死刑、無期徒刑、最輕本刑為3 年以
    上有期徒刑以外之罪，其於準備程序進行中，就被訴事實為
    有罪之陳述，經告知簡式審判程序之旨，並聽取當事人之意
    見後，本院合議庭裁定由受命法官獨任進行簡式審判程序，
    合先敘明。
二、本件犯罪事實及證據，除如下所示犯罪事實欄之記載應分別
    予以補充更正，證據部分並補充記載：被告於本院審理時之
    自白外，餘均引用檢察官起訴書之記載（如附件）：
    (一)第1 至3 行「乙○○與許國統、楊駿卿3 人共同基於意圖
    為自己不法所有之概括犯意聯絡與行為分擔，先於民國95年
    5 月8 日晚上7 時至9 時許」補充更正為「乙○○前經友人
    許國統、楊駿卿於民國95年5 月8 日晚間邀約共同竊盜，乙
    ○○於拒絕後，許國統、楊駿卿即先於95年5 月8 日晚上7
    時至9時許」。
    (二)第8 至9 行「復於同日晚上10時許，楊駿卿騎乘上開贓車
    」補充為「復於晚上10時許，許國統、楊駿卿再度邀乙○○
    返回曜隆公司倉庫再次行竊時，乙○○於是萌生共同竊盜H
    型鋼鐵之犯意，與許國統、楊駿卿基於竊盜之共同犯意聯絡
    ，決議由楊駿卿進入倉庫竊取鋼鐵，許國統於倉庫外接運鋼
    鐵，而由乙○○在倉庫附近擔任把風工作。議定後楊駿卿騎
    乘上開贓車」
三、論罪科刑：
    (一)被告乙○○行為後，刑法業於94年2 月2 日修正公布部分
    條文，並於95年7 月1 日施行。依修正後刑法第2 條第1 項
    規定：「行為後法律有變更者，適用行為時之法律。但行為
    後之法律有利於行為人者，適用最有利於行為人之法律」。
    又本次修正涵蓋之範圍甚廣，故比較新舊法時，應就罪刑有
    關之共犯、牽連犯、連續犯、有無累犯加重、自首減輕暨其
    他法定加減原因等一切情形，綜其全部罪刑之結果而為比較
    ，復有最高法院95年5 月23日所為之95年度第8 次刑庭會議
    決議可資參照。茲就本案有關之新舊法比較部分，臚列如下：
    1.刑法第28條共犯依修正施行前規定為「二人以上共同實施
      犯罪之行為者，皆為正犯」，修法後則將完全未參與犯罪
      行為之實行之陰謀共同正犯及預備共同正犯刪除。本件被
      告與許國統、楊駿卿就前開竊盜犯行有犯意聯絡並均有參
      與犯罪行為之實行，不論依修正前、後之刑法第28條，均
      構成共同正犯，對被告而言並無有利或不利之情形，應逕
      依行為時即修正前之刑法第28條，論以共同正犯。
    2.另修正前刑法第41條第1 項前段原規定：「犯最重本刑為
      五年以下有期徒刑以下之刑之罪，而受六個月以下有期徒
      刑或拘役之宣告，因身體、教育、職業、家庭之關係或其
      他正當事由，執行顯有困難者，得以一元以上三元以下折
      算一日，易科罰金」，且被告行為時之易科罰金折算標準
      ，依修正前罰金罰鍰提高標準條例第2 條前段（現已刪除
      ）之規定，本係就其原定數額提高為100 倍折算1 日，故
      被告行為時之易科罰金折算標準乃以銀元300 元折算1 日
      ，經折算後應以新臺幣900 折算為1 日。惟修正後刑法第
      41 條 第1 項前段則改以：「犯最重本刑為五年以下有期
      徒刑以下之刑之罪，而受六個月以下有期徒刑或拘役之宣
      告者，得以新臺幣一千元、二千元或三千元折算一日，易
      科罰金」，乃就易科罰金之折算標準予以提高，當以修正
      前規定較有利於被告。
    3.經綜其全部罪刑之結果而為比較，以修正前刑法有利於被
      告，應一體適用修正前刑法之規定，合先敘明。
    (二)核被告所為係犯刑法第321 條第1 項第4 款之加重竊盜罪
    ，公訴人認被告涉犯同法第320 條第1 項之普通竊盜罪，尚
    有未合，惟因二者基本社會事實同一，爰依法變更起訴法條
    。其與許國統、楊駿卿就前揭竊盜犯行，有犯意聯絡及行為
    分擔，應論以共同正犯。爰審酌被告自承有正當職業（見本
    院卷第25頁）且年值青壯，竟貪圖小利，以違法方式賺取所
    得，所竊H 型鋼筋18支，數量非少，所為自應受相當之刑事
    非難，惟考量該財物已經被害人領回（見警卷第24頁），並
    參酌其與共犯楊駿卿、許國統分工中所擔任為把風之工作及
    其犯罪後坦認犯行，表示知錯等一切情狀，量處如主文所示
    之刑，並依修正前刑法第41條第1 項前段之規定，諭知易科
    罰金之折算標準，以資儆懲。
據上論斷，應依刑事訴訟法第273 條之1 第1 項、第299 條第1
項前段、第300 條、第310 條之2 、第454 條第2 項，刑法第2
條第1 項前段、修正前第28條、修正前第321 條第1 項第4 款、
修正前第41條第1 項前段，修正前罰金罰鍰提高標準條例第1 條
前段、廢止前第2 條，判決如主文。
本案經檢察官甲○○到庭執行職務。
中    華     民     國    95    年    11    月   13   日
                        刑事第六庭  法  官  王   琁
上正本證明與原本無異
如不服本判決，應於判決送達後10日內，向本院提出上訴狀。
中    華    民    國    95    年    11    月    13    日
                                    書記官  黃國忠
中華民國刑法第321條
（加重竊盜罪）
犯竊盜罪而有左列情形之一者，處 6 月以上、 5 年以下有期徒刑：
一  於夜間侵入住宅或有人居住之建築物、船艦或隱匿其內而犯之者。
二  毀越門扇、牆垣或其他安全設備而犯之者。
三  攜帶兇器而犯之者。
四  結夥三人以上而犯之者。
五  乘火災、水災或其他災害之際而犯之者。
六  在車站或埠頭而犯之者。
前項之未遂犯罰之。


司法院資訊處製作；財團法人民間司法改革基金會備份。
